<!DOCTYPE html PUBLIC "-//W3C//DTD XHTML 1.0 Transitional//EN" "http://www.w3.org/TR/xhtml1/DTD/xhtml1-transitional.dtd">
<html xmlns="http://www.w3.org/1999/xhtml">
<head>
	<meta http-equiv="Content-Type" content="text/html; charset=iso-8859-1" />
	<title>Ymmärrä suomea</title>
	<style type="text/css" media="all">@import "css/styles.css";</style>
	<script type="text/javascript" src="swfobject.js"></script>
</head>
<body class="font-medium">
	<div id="main-wrapper">
		<div id="topbar"></div>
		<div id="main-menu">
			<table cellspacing="0" cellpadding="0" border="0" class="add-links"><tr>
				<td class="item"><img class="raquo" src="i/raquo.gif" alt="" height="7" width="4" /><a href="/ymmarra/index.php?moduli=sanakirja">Sanakirja</a></td>
				<td class="item"><img class="raquo" src="i/raquo.gif" alt="" height="7" width="4" /><a href="/ymmarra/index.php?moduli=verbit">Verbiluettelo</a></td>
				<td class="item"><img class="raquo" src="i/raquo.gif" alt="" height="7" width="4" /><a href="/ymmarra/index.php?moduli=kielioppi">Kielioppi</a></td>
			</tr></table>
			<table cellspacing="0" cellpadding="0" border="0"><tr>
				<td class="item"><img class="raquo" src="i/raquo.gif" alt="" height="7" width="4" /><a href="/ymmarra/index.php">Etusivu</a></td>
				<td class="item"><img class="raquo" src="i/raquo.gif" alt="" height="7" width="4" /><a href="/ymmarra/index.php?moduli=tekstit">Lukutekstit</a></td>
			</tr></table>
		</div>
		<div id="content">
			<table cellspacing="0" cellpadding="0" border="0" id="content-wrapper"><tr>
				<td>
					<div id="left-menu">
												<div class="header-verb"><span>Verbit</span></div>
						<div class="menu">
								<div class="init"><a href="/ymmarra/index.php?moduli=verbit&kirjain=a">A</a></div>
								<div class="init"><a href="/ymmarra/index.php?moduli=verbit&kirjain=e">E</a></div>
								<div class="init"><a href="/ymmarra/index.php?moduli=verbit&kirjain=h">H</a></div>
								<div class="init"><a href="/ymmarra/index.php?moduli=verbit&kirjain=i">I</a></div>
								<div class="init"><a href="/ymmarra/index.php?moduli=verbit&kirjain=j">J</a></div>
								<div class="init"><a href="/ymmarra/index.php?moduli=verbit&kirjain=k">K</a></div>
								<div class="init"><a href="/ymmarra/index.php?moduli=verbit&kirjain=l">L</a></div>
								<div class="init"><a href="/ymmarra/index.php?moduli=verbit&kirjain=m">M</a></div>
								<div class="init"><a href="/ymmarra/index.php?moduli=verbit&kirjain=n">N</a></div>
								<div class="init"><a href="/ymmarra/index.php?moduli=verbit&kirjain=o">O</a></div>
								<div class="init"><a href="/ymmarra/index.php?moduli=verbit&kirjain=p">P</a></div>
								<div class="init"><a href="/ymmarra/index.php?moduli=verbit&kirjain=r">R</a></div>
								<div class="init"><a href="/ymmarra/index.php?moduli=verbit&kirjain=s">S</a></div>
								<div class="init"><a href="/ymmarra/index.php?moduli=verbit&kirjain=t">T</a></div>
								<div class="init"><a href="/ymmarra/index.php?moduli=verbit&kirjain=u">U</a></div>
								<div class="init"><a href="/ymmarra/index.php?moduli=verbit&kirjain=v">V</a></div>
								<div class="init"><a href="/ymmarra/index.php?moduli=verbit&kirjain=y">Y</a></div>
								<div class="init"><a href="/ymmarra/index.php?moduli=verbit&kirjain=Ä">Ä</a></div>
						</div>					</div>
				</td>
				<td>
					<div id="main-content">
						<div id="path">
							<a href=".">Etusivu</a> &gt; <a href="/ymmarra/index.php?moduli=verbit&kirjain=L">L</a>						</div>
													<h1>LUOVUTTAA</h1>
						<table cellspacing="0" cellpadding="0" border="0">
							<tr>
								<td colspan="2" style="padding-bottom:10px;"><strong>Aktiivin indikatiivi</strong></td>
							</tr>
							<tr>
								<td><pre>PREESENS                   
minä      luovutan         
sinä      luovutat         
hän       luovuttaa        
me        luovutamme       
te        luovutatte       
he        luovuttavat      

PASSIIVI
          luovutetaan      

IMPERFEKTI                 
         luovutin          
         luovutit          
         luovutti          
         luovutimme        
         luovutitte        
         luovuttivat       

PASSIIVI
         luovutettiin      

PERFEKTI
olen     luovuttanut       
olet     luovuttanut       
on       luovuttanut       
olemme   luovuttaneet      
olette   luovuttaneet      
ovat     luovuttaneet      

PASSIIVI
on       luovutettu        

PLUSKVAMPERFEKTI
olin     luovuttanut       
olit     luovuttanut       
oli      luovuttanut       
olimme   luovuttaneet      
olitte   luovuttaneet      
olivat   luovuttaneet      

PASSIIVI
oli      luovutettu        
</pre></td>
								<td>&nbsp;&nbsp;&nbsp;</td>
								<td><pre>      KIELTOMUOTO
      en        luovuta
      et        luovuta
      ei        luovuta
      emme      luovuta
      ette      luovuta
      eivät     luovuta


      ei        luovuteta

   
       en        luovuttanut
       et        luovuttanut
       ei        luovuttanut
       emme      luovuttaneet
       ette      luovuttaneet
       eivät     luovuttaneet


       ei        luovutettu


       en      ole luovuttanut
       et      ole luovuttanut
       ei      ole luovuttanut
       emme    ole luovuttaneet
       ette    ole luovuttaneet
       eivät   ole luovuttaneet


       ei      ole luovutettu


       en    ollut  luovuttanut
       et    ollut  luovuttanut
       ei    ollut  luovuttanut
       emme  olleet luovuttaneet
       ette  olleet luovuttaneet
       eivät olleet luovuttaneet


       ei    ollut  luovutettu
</pre></td>
							</tr>
						</table>
						<table cellspacing="0" cellpadding="0" border="0">
							<tr>
								<td colspan="2" style="padding-bottom:10px;"><strong>Aktiivin konditionaali</strong></td>
							</tr>
							<tr>
								<td><pre>PREESENS
minä     luovuttaisin      
sinä     luovuttaisit      
hän      luovuttaisi       
me       luovuttaisimme    
te       luovuttaisitte    
he       luovuttaisivat    

PASSIIVI
         luovutettaisiin   

PERFEKTI
olisin   luovuttanut       
olisit   luovuttanut       
olisi    luovuttanut       
olisimme luovuttaneet      
olisitte luovuttaneet      
olisivat luovuttaneet      

PASSIIVI
olisi    luovutettu        
</pre></td>
								<td>&nbsp;&nbsp;&nbsp;</td>
								<td><pre> 
        en          luovuttaisi
        et          luovuttaisi
        ei          luovuttaisi
        emme        luovuttaisi
        ette        luovuttaisi
        eivät       luovuttaisi


        ei          luovutettaisi 


       en olisi    luovuttanut
       et olisi    luovuttanut
       ei olisi    luovuttanut
       emme olisi  luovuttaneet
       ette olisi  luovuttaneet
       eivät olisi luovuttaneet 


       ei olisi    luovutettu
</pre></td>
							</tr>
						</table>
						<table cellspacing="0" cellpadding="0" border="0">
							<tr>
								<td colspan="2" style="padding-bottom:10px;"><strong>Aktiivin potentiaali</strong></td>
							</tr>
							<tr>
								<td><pre>PREESENS
minä     luovuttanen       
sinä     luovuttanet       
hän      luovuttanee       
me       luovuttanemme     
te       luovuttanette     
he       luovuttanevat     

PASSIIVI
         luovutettaneen    

PERFEKTI
lienen   luovuttanut       
lienet   luovuttanut       
lienee   luovuttanut       
lienemme luovuttaneet      
lienette luovuttaneet      
lienevät luovuttaneet      

PASSIIVI
lienee   luovutettu        
</pre></td>
								<td>&nbsp;&nbsp;&nbsp;</td>
								<td><pre> 
       en          luovuttane
       et          luovuttane
       ei          luovuttane
       emme        luovuttane
       ette        luovuttane
       eivät       luovuttane


       ei          luovutettane 


       en    liene luovuttanut
       et    liene luovuttanut
       ei    liene luovuttanut
       emme  liene luovuttaneet
       ette  liene luovuttaneet
       eivät liene luovuttaneet


       ei    liene luovutettu
</pre></td>
							</tr>
						</table>
						<table cellspacing="0" cellpadding="0" border="0">
							<tr>
								<td colspan="2" style="padding-bottom:10px;"><strong>Aktiivin imperatiivi</strong></td>
							</tr>
							<tr>
								<td><pre>PREESENS

(sinä)   luovuta           
(hän)    luovuttakoon      
(me)     luovuttakaamme    
(te)     luovuttakaa       
(he)     luovuttakoot      

PASSIIVI
         luovutettakoon    

PERFEKTI

ole      luovuttanut       
olkoon   luovuttanut       
olkaamme luovuttaneet      
olkaa    luovuttaneet      
olkoot   luovuttaneet      

PASSIIVI

olkoon   luovutettu        
</pre></td>
								<td>&nbsp;&nbsp;&nbsp;</td>
								<td><pre> 

       älä         luovuta
       älköön      luovuttako
       älkäämme    luovuttako
       älkää       luovuttako
       älkööt      luovuttako


       älköön      luovutettako 



       älä ole       luovuttanut
       älköön olko   luovuttanut
       älkäämme olko luovuttaneet
       älkää olko    luovuttaneet
       älkööt olko   luovuttaneet



       älköön olko   luovutettu
</pre></td>
							</tr>
						</table>
						<table cellspacing="0" cellpadding="0" border="0">
							<tr>
								<td colspan="2" style="padding-bottom:10px;"><strong>Verbin nominaalimuodot</strong></td>
							</tr>
							<tr>
								<td><pre>I INFINITIIVI              

Lyhyempi muoto:            
         luovuttaa         

Pitempi muoto:             
         luovuttaakseni    
         luovuttaaksesi
         luovuttaakseen
         luovuttaaksemme
         luovuttaaksenne
         luovuttaakseen

III  INFINITIIVI           

inessiivi    luovuttamassa 
elatiivi     luovuttamasta 
illatiivi    luovuttamaan  
adessiivi    luovuttamalla
abessiivi    luovuttamatta 
instruktiivi luovuttaman   
                           
Passiivi
instruktiivi lohdutettaman 
                           
                           
</pre></td>
								<td>&nbsp;&nbsp;&nbsp;</td>
								<td><pre> II INFINITIIVI

 inessiivi    luovuttaessa
 instruktiivi luovuttaen

 Passiivi
 inessiivi    luovutettaessa






  IV INFINITIIVI

  nominatiivi  luovuttaminen
  partitiivi   luovuttamista
      

  I PARTISIIPPI 
  aktiivi      luovuttava
  passiivi     luovutettava

  II PARTISIIPPI 
  aktiivi      lohduttanut
  passiivi     lohdutettu
</pre></td>
							</tr>
						</table>

					</div>
				</td>
			</tr></table>		</div>
		<div id="footer"><a href="http://www.oph.fi/"><img src="i/oph_logo_ymmarrasuomea.gif" width="157" height="35" alt="OPH" /></a></div>
	</div>
</body>
</html>
